304Edepot - Archives communales déposées de Linexert
Archives Départementales de la Haute-Saône
Série Edepot
ARCHIVES COMMUNALES DEPOSEES. ARCHIVES DES INTERCOMMUNALITES.
304Edepot - Archives communales déposées de Linexert
1760-1935
304Edepot1-27
Archives Départementales de la Haute-Saône 14B rue Miroudot St Ferjeux 70000 VESOUL
COMMUNE DE LINEXERT
Avant la Révolution, Linexert dépendait de la paroisse de Quers. Sources complémentaires aux Archives Départementales de la Haute-Saône: 432 E dépôt, archives communales de Quers: registres paroissiaux (1720-1792). B 4219, élections des députés, plaintes et doléances que les habitants de Linexert présentent à l'assemblée générale du bailliage de Vesoul (1789). B 6995, déclarations de propriétés faites par les propriétaires dans la commune de Linexert (1750-1753). B 9394, affaires forestières (1703-1790). C 197, procès au sujet de la construction d'un four (1782-1789). C421, rôles et répartements des impositions dans la communauté de Linexert (1729-1790). 3 O 314, travaux communaux, depuis 1821. 3 E 304/1-11, état-civil (collection du greffe), (1793-1902). 3 E 423/1-6, registres paroissiaux de la paroisse de Quers, Citers, Franchevelle, Linexert et Rignovelle (1737-1792). 4 E 304, tables décennales de l’état-civil (collection du greffe), (1802-1902). 6 M 323, recensement de la popultaion: listes nominatives (1911-1936).
Modalités d'entrée
Dépôt du 01/01/1971
Dernier ajout le 01/01/1971
Archives publiques
Sommaire
ARCHIVES ANCIENNES
BIENS COMMUNAUX-EAUX ET FORETS (1760)
304 Edepot 1 à 2 -
ARCHIVES MODERNES
ADMINISTRATION GENERALE DE LA COMMUNE (1837-1903)
304 Edepot 3 à 7 -
POPULATION-ECONOMIE SOCIALE-STATISTIQUE (1855-1911)
304 Edepot 8 à 10 -
CONTRIBUTIONS (1839-1916)
304 Edepot 11 à 12 -
AFFAIRES MILITAIRES (1846-1920)
304 Edepot 13
POLICE-HYGIENE PUBLIQUE-JUSTICE (1871-1910)
304 Edepot 14
ELECTIONS ET PERSONNEL (1844-1929)
304 Edepot 15 à 17 -
FINANCES DE LA COMMUNE (1816-1868)
304 Edepot 18 à 19 -
EDIFICES COMMUNAUX (1876-1929)
304 Edepot 20
BIENS ET BOIS COMMUNAUX (1817-1935)
304 Edepot 21 à 23 -
VOIRIE-REGIME DES EAUX (1838-1912)
304 Edepot 24
CULTES (1905-1910)
304 Edepot 25
ASSISTANCE ET PREVOYANCE (1893-1908)
304 Edepot 26
INSTRUCTION PUBLIQUE (1896-1908)
304 Edepot 27
- ARCHIVES ANCIENNES
  - BIENS COMMUNAUX-EAUX ET FORETS
    - Plan géométrique de la portion de bois revenant à la communauté de Linexert dans le canton des Grands-Armonts. (mauvais état, illisible)., 1760; 304 Edepot 1; DD1
      Communicabilité
      Communicable
      PLAN
      Thesaurus administratif:
      BOIS
      Noms géographiques:
      LINEXERT
    - Pièces de procès survenus entre les communautés de Franchevelle et Linexert, à propos de leurs droits respectifs dans les bois dits des Franches Communes. 1 registre., 1609-an V; 304 Edepot 2; DD2
      REGISTRE
      ADELANS; BOUHANS-LES-LURE; FRANCHEVELLE; LINEXERT; QUERS
- ARCHIVES MODERNES
  - ADMINISTRATION GENERALE DE LA COMMUNE
    - Conseil municipal: registre de délibérations (an II-mai 1836)., An II-1836; 304 Edepot 3; D1
      REGISTRE; DELIBERATION
      CONSEIL MUNICIPAL
    - Conseil municipal: registre de délibérations (février 1837-janvier 1858)., 1837-1858; 304 Edepot 4; D2
    - Conseil municipal: registre de délibérations (février 1858-mars 1885)., 1858-1885; 304 Edepot 5; D3
    - Conseil municipal: registre de délibérations (avril 1885-décembre 1903)., 1885-1903; 304 Edepot 6; D4
    - Répertoires des actes soumis à l'enregistrement (1832-1843, 1865-1876). Inventaire des archives communales et objets mobiliers (XX° siècle)., 1832-XX° siècle; 304 Edepot 7; D5
      REPERTOIRE; INVENTAIRE
  - POPULATION-ECONOMIE SOCIALE-STATISTIQUE
    - Population :mouvements annuels (1855-1857, 1859-1867, 1870-1872, 1874-1876, 1878, 1881-1899, 1901-1902, 1904-1906)., 1855-1906; 304 Edepot 8; F1
      POPULATION
    - Dénombrement quinquennal de la population: listes nominatives., 1856-1906; 304 Edepot 9; F2
      DENOMBREMENT DE LA POPULATION
      RECENSEMENT DE POPULATION
    - Agriculture: statistiques annuelles (1869, 1872, 1888-1890, 1893-1911), décennale (1892), état des récoltes, culture de la vigne (1857-1859, 1864-1865, 1868-1869, 1871-1873, 1875, 1881), registre des cultures (1903)., 1857-1911; 304 Edepot 10; F3
      STATISTIQUE
      PRODUCTION AGRICOLE
  - CONTRIBUTIONS
    - Contributions directes. Taxes municipales sur les chiens (1910, 1915), prestations sur les chemins vicinaux (1851-1852, 1895, 1900): rôles. Matrices générales (1839-1841, 1845-1848)., 1839-1915; 304 Edepot 11; G1
      MATRICE D'IMPOSITION; ROLE D'IMPOSITION
      FISCALITE; FISCALITE DES PERSONNES; FISCALITE IMMOBILIERE; FISCALITE PROFESSIONNELLE
    - Contributions directes: matrices générales (1854-1885, 1891-1907, 1912-1916)., 1854-1916; 304 Edepot 12; G2
      MATRICE D'IMPOSITION
      FISCALITE DES PERSONNES; FISCALITE IMMOBILIERE; FISCALITE PROFESSIONNELLE
  - AFFAIRES MILITAIRES
    - Recensement des jeunes gens (1854-1857, 1859-1862, 1864-1904, 1906-1912, 1920), recensement de l'armée territoriale (classes de 1855 à 1866): tableaux. Champ de tir: projet de régime (1910-1911). Garde nationale: listes nominatives (1870). Elections des officiers et sous-officiers: procès-verbaux (1846, 1848, 1870). Guerre de 1870. Réquisitions, indemnisations: reçus, instructions du Préfet (1870-1873). Sapeurs-pompiers. Pompe à incendie, fourniture, entretien: marchés (1887, 1895)., 1846-1920; 304 Edepot 13; H1
      RECENSEMENT MILITAIRE; LISTE NOMINATIVE; PROCES-VERBAL D'ELECTION
      CONSCRIPTION; GUERRE; SAPEUR POMPIER
      Thesaurus historique:
      garde nationale
  - POLICE-HYGIENE PUBLIQUE-JUSTICE
    - Police locale. Débits de boissons: demandes d'autorisation d'ouverture (1886-1901). Sinistres: états (1893, 1908-1909). Etablissement d'une foire et d'un marché à Saint-Germain (1910), changement de date à Froideconche (1887): extraits de délibérations des conseils municipaux. Hygiène publique et salubrité. Epizootie du typhus, dénombrement des animaux: listes nominatives des propriétaires (1871). Justice. Assistance judiciaire concernant le divorce de Clovis Begey et Marie Fetzel: extrait des minutes du greffe du tribunal (1885). Jury: liste des jurés (1871)., 1871-1910; 304 Edepot 14; I1
      LISTE NOMINATIVE
      DEBIT DE BOISSON; JURY D'ASSISES; MALADIE DES ANIMAUX
      Noms de personnes:
      BEGEY (Clovis); FETZEL (Marie)
  - ELECTIONS ET PERSONNEL
    - Elections politiques: listes électorales (1852-1914). Chambre de commerce: listes électorales (1908-1912)., 304 Edepot 15; K1
      LISTE ELECTORALE
      ELECTEUR; ELECTION PROFESSIONNELLE
    - Elections législatives (1863-1914), élections au conseil d'arrondissement (1864-1904), au conseil général (1865-1910), élections municipales (1865-1929), élections sénatoriales (1908): procès-verbaux., 1863-1929; 304 Edepot 16; K2
      PROCES-VERBAL D'ELECTION
      ELECTION CANTONALE; ELECTION LEGISLATIVE; ELECTION MUNICIPALE; ELECTION SENATORIALE
    - Personnel communal. Pâtres: marchés (1844, 1862-1899)., 1844-1899; 304 Edepot 17; K3
      PERSONNEL
  - FINANCES DE LA COMMUNE
    - Budgets primitifs et supplémentaires (an XIV, 1808-1824, 1826-1847, 1849, 1857, 1859-1864, 1866-1867, 1869-1870)., An XIV-1870; 304 Edepot 18; L1
      BUDGET
      FINANCES COMMUNALES
    - Comptes de gestion (1816-1823, 1825-1827, 1829-1832, 1836, 1838, 1840, 1842-1843, 1845-1847, 1849-1854, 1856-1858, 1861, 1865-1867), arrêtés d'apurement (1852-1868)., 1816-1868; 304 Edepot 19; L2
      COMPTE DE GESTION
  - EDIFICES COMMUNAUX
    - Maison commune, construction: acquisition d'un terrain et réparations à la maison d'école (1876-1878). Projet de construction d'une maison d'école et de mairie: devis (1905-1909). Clôture du jardin de l'instituteur (1881). Fontaine, projet de construction d'une fontaine couverte: devis (1886). Différend avec le carrier, au sujet des frais de taille des pierres: copies d'exploit d'huissier (1886). Réparations du récipient et de la conduite d'alimentation: rapport de l'architecte (1894). Relevé général des constructions scolaires dans le département (1878-1885). Cimetière, projet d'agrandissement: devis (1889). Presbytère, réparations: extrait de délibération du conseil municipal (1911). Eglise, réparations d'un vitrail: facture (1929)., 1876-1929; 304 Edepot 20; M1
      CIMETIERE; CONSTRUCTION SCOLAIRE; ECOLE; EDIFICE CULTUEL; HOTEL DE VILLE; PRESBYTERE
  - BIENS ET BOIS COMMUNAUX
    - Anticipations sur des communaux (1831, 1850). Amodiations de terrains (1868-1913). Registre composite comprenant des titres relatifs au partage des bois, dits des Franches-Communes, entre Quers, Adelans, Bouhans-lès-Lure, Franchevelle et Linexert (1822-1829); acte d'acquisition d'une maison par la commune (1846); toisé des bâtiments de la commune (1832)., 1822-1913; 304 Edepot 21; N1
      BAUX RURAUX; FISCALITE IMMOBILIERE
    - Bois communaux: extrait du plan des bois dits des Grands-Armonts. (Plan en mauvais état)., 1817; 304 Edepot 22; N2
    - Aménagement des bois: procès-verbaux (1829). Bornage: procès-verbal (1851). Réponses aux observations faites sur les rapports sur l'entretien et l'aménagements des bois (1872, 1 brochure imprimée). Répartition de la futaie et du taillis: rôles (1835-1882). Location de la chasse (1848-1908). Prise d'eau au périmètre de la forêt (1857-1912), passage dans la forêt (1908, 1930, 1935): concessions., 1829-1935; 304 Edepot 23; N3
      PROCES-VERBAL D'AMENAGEMENT FO
      AMENAGEMENT FORESTIER; BOIS; DROITS D'USAGE FORESTIERS
  - VOIRIE-REGIME DES EAUX
    - Petite voirie. Aqueduc sur le chemin vicinal, allant à Franchevelle, construction: marché (1857). Chemins vicinaux. -Prestations (1890-1905). Etats des contingents (1875-1876). Etat de situation (1881-1883). Tableaux et état de classement (1848, 1854, 1867). Comptes des recettes et dépenses (1853-1869). Acquisitions de terrains pour établissement de chemins ruraux (1857-1912). Régime des eaux. Curage de la Lanterne: arrêté préfectoral (1838). Service du drainage, renseignements statistiques concernant les travaux de drainage (1858, 1 brochure imprimée). Règlement d'eau, moulin du sieur Prinet: procès-verbal de récolement (1858). Police des cours d'eau: arrêté préfectoral (1893)., 1838-1912; 304 Edepot 24; O1
      ARRETE PREFECTORAL; PROCES-VERBAL
      CHEMIN RURAL; COURS D'EAU
      LANTERNE (LA); LINEXERT
      PRINET
  - CULTES
    - Séparation des Eglises et de l'Etat: circulaire sur les conditions d'exercice du culte public (1905). Attribution des biens de la fabrique entre les communes de Franchevelle et Linexert (1909-1910)., 1905-1910; 304 Edepot 25; P1
      CIRCULAIRE
      VIE RELIGIEUSE
      FRANCHEVELLE; LINEXERT
  - ASSISTANCE ET PREVOYANCE
    - Bureau d'assistance. Commission administrative, installation des membres: procès-verbal (1894). Elections de délégués: délibérations du conseil municipal (1893-1908)., 304 Edepot 26; Q1
      PROCES-VERBAL D'ELECTION; DELIBERATION
      AIDE SOCIALE
  - INSTRUCTION PUBLIQUE
    - Commission municipale scolaire, élection de délégués: délibérations du conseil municipal., 1896-1908; 304 Edepot 27; R1
      DELIBERATION
      VIE SCOLAIRE